【裁判字號】    98,審消債更,692
【裁判日期】    980701
【裁判案由】    聲請更生程序
【裁判全文】
臺灣高雄地方法院民事裁定         98年度審消債更字第692號
聲  請  人  甲○○
上列當事人聲請消費者債務清理事件，本院裁定如下：
    主  文
聲請人應於本裁定送達後十四日內，補提如附表所示之證明文件
到院。
    理  由
一、按債務人對於金融機構因消費借貸、自用住宅借款、信用卡
    或現金卡契約而負債務，在聲請更生或清算前，應提出債權
    人清冊，以書面向最大債權金融機構請求協商債務清償方案
    並表明共同協商之意旨；債務人聲請更生時，應提出財產及
    收入狀況說明書及其債權人、債務人清冊，消費者債務清理
    條例（下稱本條例）第151 條第1 項及第43條第1 項分別定
    有明文。又聲請更生或清算不合程式、不備其他要件或拒絕
    提出關係文件者，法院應以裁定駁回之，但其情形可以補正
    者，法院應定期間先命補正，復為本條例第8 條、第46條所
    明定。
二、查本件聲請人向本院聲請更生，雖主張：其有不能清償債務
    情事，對於金融機構因消費借貸、自用住宅借款、信用卡或
    現金卡契約而負債務，曾以信函向最大債權金融機構請求協
    商，逾30日不開始協商，且其無擔保或無優先權之債務總額
    未逾新臺幣1,200 萬元，復未經法院裁定開始清算程序或宣
    告破產，爰請求准予更生等語。
三、經查：聲請人雖曾發函予香港上海匯豐商業銀行股份有限公
    司（下稱香港上海匯豐銀行）請求協商債務，惟並未依金融
    機構債務協商機制規定檢附所有資料申請，經香港上海匯豐
    銀行以不符此機制申請資格退件，是聲請人聲請更生，顯未
    遵循本條例第151 條第1 項規定對於金融機構因消費借貸、
    自用住宅借款、信用卡或現金卡契約所負債務與全體債權金
    融機構先行債務協商之機制，依上開說明，其聲請不合程式
    ，爰定期命聲請人於消費者債務清理條例施行後，依金融機
    構債務協商機制規定檢附資料向最大債權金融機構申請協商
    ，並補提如附表所示證明文件及其他關係文件到院，如逾期
    未補正，則駁回其更生聲請。
附表：
1.提出於消費者債務清理條例施行後，聲請人向最大債權金融機
  構香港上海匯豐銀行檢附下列資料：(1)前置協商申請書正本(2)
  身份證正反面影本(3)前置協商申請人財產及收支狀況說明書正
  本(4)債權人清冊（檢附向財團法人金融聯合徵信中心申請金融
  機構債權人清冊正本）(5)近2 年度綜合所得資料清冊及最近1
  個月核發之財產資料清單(6)近3 個月薪資證明文件(7)勞工保險
  被保險人投保資料表及明細正本（如無投保則無須提供）申請
  協商之證明文件（須提出全部申請資料及最大債權金融機構收
  受之證明）。
2.上開申請協商成立或不成立之證明文件（例如最大債權金融機
  構於聲請人申請協商後30日不開始協商，或自開始協商之翌日
  起逾90日協商不成立，或拒絕協商而退件，本項證明文件如於
  14日內無法提出請先補正附表其餘證明文件）。
3.提出聲請前2 年每月實際向各債權人清償之貸款數額及明細資
  料影本（含無擔保及有擔保債務清償明細；如聲請人未保留相
  關證據，請逕向最大債權銀行申請清償明細資料）並說明積欠
  各債權銀行債務之原因，另應表明自何時起未清償，並提出證
  明文件，及於各金融機構之全部存摺 (含證券存摺)影 本，需
  附完整清晰內頁資料並補存摺至裁定送達日之後。
4.97年１月迄今薪資證明（請勿以轉帳資料代替）。
5.聲請人前配偶陳藝文之收入證明、薪水帳戶存摺影本及97年、
  96 年 度國稅局財產歸屬清單及各類所得扣繳暨免扣繳憑單及
  離婚協議書，並陳明對扶養子女負擔計算方式。
6.聲請人全戶之戶籍謄本正本（記事欄勿省略）。
7.受扶養人陳力瑋97年、96年度國稅局財產歸屬資料及綜合所得
  稅各類所得資料清單，並請說明聲請人及受扶養人是否有領取
  低收入戶補助、教育補助、失業給付、老年給付或其他津貼補
  助，其期間及領取總金額，並提出領取補助款之存摺等證明文
  件。
8.聲請人所列支出車貸、生活及扶養等費用之證明文件（收據及
  明細）以及如有投保之所繳保險費用之完整保險契約 (須記載
  保險期間及金額)； 如有其他如儲蓄型保險單、投資型保險單
  、股票、基金或其他財產及收入，亦應併為陳明其種類之現值
  金額及提出證明文件影本，並請說明債務人聲請前２年之信用
  消費概略明細。
9.請提出聲請人名下車輛設定動產抵押之契約書及繳款等證明文
  件，並請說明車貸未列於債權人清冊之原因，如已清償完畢，
  請提出清償證明，如有漏列請更正債權人清冊。
10.請提出97年間非自願性離職證明文件。
11.其餘有不能清償債務或有不能清償債務之虞之相關證明文件（
  例如生病之診斷證明書、非自願性離職證明書等）。
中    華    民    國    98    年    7     月    1    日
              民事第五庭    法      官  李昭彥
上為正本係照原本作成
本件不得抗告
中    華    民    國    98    年    7     月    2    日
                            書  記  官  胡美儀


司法院資訊處製作；財團法人民間司法改革基金會備份。
